臺灣臺北地方法院民事判決
111年度訴字第2871號
原      告  張林秀蓮

訴訟代理人  王聖舜律師
            吳榮庭律師
被      告  澄希貿易有限公司

法定代理人  郭昕怡  
上列當事人間請求返還房屋等事件，本院於民國111年7月28日言
詞辯論終結，判決如下：
    主      文
被告應將門牌號碼臺北市○○區○○○路○段○○○巷○號房屋騰空遷讓返
還予原告。
被告應給付原告新臺幣伍拾陸萬參仟貳佰貳拾陸元，及自民國一
百一十一年一月十五日起至清償日止，按年息百分之五計算之利
息。
被告應自民國一百一十一年一月十五日起至遷讓返還上揭房屋之
日止，按月給付原告新臺幣壹拾肆萬元，並按日給付原告新臺幣
玖仟參佰參拾參元之違約金。
訴訟費用由被告負擔。
本判決於原告以新臺幣參拾捌萬陸仟元供擔保後得假執行。 
    事實及理由
壹、程序事項：
    本件被告未於言詞辯論期日到場，核無民事訴訟法第386條
    所列各款情形，爰依原告之聲請，由其一造辯論而為判決。
貳、實體事項：
一、原告起訴主張：
  ㈠兩造於民國109年7月1日簽訂「房屋租賃契約」（下稱系爭租
    賃契約），並於同日經本院所屬民間公證人陳幼麟作成公證
    書，由被告承租原告所有坐落於臺北市○○區○○○路0段00巷0
    號房屋（下稱系爭房屋），租賃期間係自109年7月1日起至1
    12年7月31日止，雙方並約定自109年7月1日至同年月31日為
    免租金裝潢期，租金起算日為109年8月1日，依約被告應按
    月於每月10日前給付原告租金新臺幣（下同）140,000元，
    並提供擔保金（即保證金）280,000元。詎被告竟遲至110年
    8月30日始給付同年6、7月份之租金，嗣後即未再依約給付1
    10年8月份以後之租金，雖原告曾陸續寄發110年11月15日中
    和國光街郵局第000104號存證信函、110年11月25日中和國
    光街郵局第000110號存證信函通知被告遲延給付自110年8月
    份起之租金，累計已達租金總額4個月，乃限期催告被告應
    於函到7日內繳付積欠之租金，否則將依法終止契約等情，
    然被告分別於110年11月17日、26日收受該等函文迄今仍置
    之不理；原告遂再於111年1月5日寄發中和國光街郵局第000
    004號存證信函通知被告遲延給付自110年8月份起之租金，
    累計已達租金總額6個月，乃依系爭租賃契約第14條第1款之
    約定終止契約，並請被告騰空遷讓返還系爭房屋予原告等情
    ，被告業於111年1月14日收受該函文，是兩造間租賃契約關
    係已於111年1月14日終止，被告自110年8月份起至111年1月
    14日止，積欠之租金總額為763,226元【計算式：140,000元
    ×（5＋14/31）月≒763,226元】；惟被告曾於111年2月21日給
    付原告20萬元，故被告目前尚積欠租金563,226元（計算式
    ：763,226元－200,000元＝563,226元）。茲就原告所為各項
    請求，計算說明如下：
　　1.聲明第1項部分：　
　　　承前所述，兩造間租賃契約於111年1月14日終止後，原告
      爰依民法第455條租賃物返還請求權、第767條第1項前段
      所有物返還請求權暨系爭租賃契約第11條有關租賃物之返
      還等約定，請求被告將系爭房屋騰空遷讓返還予原告。
    2.聲明第2項部分：
      而被告目前尚積欠租金數額為563,226元，原告爰依民法
      第439條有關支付租金之時期與第440條第1項、2項前段有
      關租金支付遲延之效力等規定暨系爭租賃契約等法律關係
      訴請被告給付前開租金，並請求自兩造間租賃契約關係於
      111年1月14日終止後翌日（即15日）起算之法定遲延利息
      。
  　3.聲明第3項部分：
      再者系爭租賃契約於111年1月14日終止後，被告自無繼續
      占有系爭房屋之正當權源，然被告迄今仍繼續占有該屋，
      係屬無法律上原因而受占有系爭房屋之利益，致使原告受
      有損害，原告另得依民法第179條前段之不當得利返還請
      求權規定請求被告應自111年1月15日起至其遷讓返還系爭
      房屋之日止，按月給付原告相當於租金之不當得利140,00
      0元。
  　4.聲明第4項部分：
      又兩造間租賃契約關係於111年1月14日終止後，被告迄今
      仍無權占有系爭房屋而遲未騰空遷讓交還給原告，原告亦
      得依系爭租賃契約第11條有關租賃物之返還約定，請求被
      告給付自111年1月15日起至遷讓返還系爭房屋予原告之日
      止，按日給付9,333元之懲罰性違約金。
  ㈡為此聲明：除假執行供擔保金額外，餘如主文第1至4項所示
    。
二、本件被告經合法通知，未於言詞辯論期日到場，亦未提出書
    狀作何聲明或陳述。
三、經查，原告主張之事實，業據其提出系爭房屋建物登記第一
    類謄本；經本院所屬民間公證人陳幼麟作成公證書之「房屋
    租賃契約」；原告所有彰化銀行活期儲蓄存款存摺明細節本
    ；110年11月15日中和國光街郵局第000104號存證信函暨中
    華郵政掛號郵件收件回執、110年11月25日中和國光街郵局
    第000110號存證信函暨中華郵政掛號郵件收件回執、111年1
    月5日中和國光街郵局第000004號存證信函暨中華郵政掛號
    郵件收件回執等件影本與系爭房屋使用現況照片3幀為證，
    核屬相符；另被告已於相當時期受合法之通知，而於言詞辯
    論期日不到場，亦未提出準備書狀爭執，自堪認原告之主張
    為真實。
四、從而，原告爰依民法第455條租賃物返還請求權、第767條第
    1項前段所有物返還請求權暨系爭租賃契約第11條有關租賃
    物之返還等約定，請求被告將系爭房屋騰空遷讓返還予原告
    ；並依民法第439條有關支付租金之時期與第440條第1項、2
    項前段有關租金支付遲延之效力等規定暨系爭租賃契約等法
    律關係訴請被告給付租金563,226元；再依民法第179條前段
    之不當得利返還請求權規定請求被告應自111年1月15日起至
    其遷讓返還系爭房屋之日止，按月給付原告相當於租金之不
    當得利140,000元；以及依系爭租賃契約第11條有關租賃物
    之返還約定，請求被告給付自111年1月15日起至遷讓返還系
    爭房屋予原告之日止，按日給付9,333元之懲罰性違約金，
    為有理由，應予准許。
五、本件原告陳明願供擔保，以代釋明，聲請宣告假執行，核無
    不合，爰依民事訴訟法第390條第2項之規定，酌定相當擔保
    金額，予以准許。
六、訴訟費用負擔之依據：民事訴訟法第78條。
中　　華　　民　　國　　111 　年　　8 　　月　　25　　日
                  民事第四庭    法　官　李家慧
以上正本係照原本作成。
如對本判決上訴，須於判決送達後20日內向本院提出上訴狀。如
委任律師提起上訴者，應一併繳納上訴審裁判費。
中　　華　　民　　國　　111 　年　　8 　　月　　25　　日
                                書記官　王怡茹